【裁判字號】    91,易,4509
【裁判日期】    920404
【裁判案由】    毒品危害防制條例
【裁判全文】
臺灣高雄地方法院刑事判決                        九十一年度易字第四五九號
    公  訴  人  臺灣高雄地方法院檢察署檢察官
    被      告  甲○○
右列被告因違反毒品危害防制條例案件，經檢察官提起公訴（九十一年度毒偵字第四
四七０、六八一四號），本院判決如左：
    主  文
甲○○連續施用第二級毒品，累犯，處有期徒刑捌月。扣案之含有無法析離之第二級
毒品安非他命殘渣之吸食器壹組、安非他命殘渣袋參個、玻璃球管參支及塑膠鏟子壹
支均沒收銷燬之。
    事  實
一、甲○○前於民國九十年間因竊盜案件，經本院以九十年度旗簡字第一三一號判處
    有期徒刑六月確定，於九十一年六月三日易科罰金執行完畢，又前因施用第二級
    毒品安非他命案件，經本院以八十九年度毒聲字第四一五八號裁定送觀察勒戒後
    ，認無繼續施用毒品之傾向，業經台灣高雄地方法院檢察署檢察官於八十九年六
    月十三日，以八十九年度毒偵字第三八五○號及八十八年偵緝字第一五五四號不
    起訴處分確定。復因施用第二級毒品安非他命案件，經本院九十年度毒聲字第六
    二二五號裁定送觀察勒戒後認有施用毒品傾向，經本院九十年度毒聲字第七八三
    三號裁定入戒治處所施以強制戒治，並由台灣高雄地方法院檢察署檢察官以九十
    年度毒偵字第三四六七號及九十年度毒偵字第五六八一號聲請簡易判決處刑，於
    九十一年二月二十七日，經本院以九十一年度旗簡字第十二號判處有期徒刑四月
    確定，後又因戒治處遇成效合格，認無繼續戒治之必要，再經本院以九十一年度
    毒聲字第二四四九號裁定停止戒治，所餘戒治期間付保護管束。詎不知悔改，復
    基於施用毒品之概括犯意，於停止戒治付保護管束中之九十一年六月十四日起至
    同年九月十二日二時許，連續在高雄縣美濃鎮○○里○○路○段六四六號住家中
    ，以火在玻璃球下方燒烤吸取煙霧之方式施用第二級毒品安非他命，為台灣高雄
    地方法院檢察署觀護人室於九十一年七月二十六日採尿查獲及警方於九十一年十
    一月十二日十九時許在上址查獲。並扣得含有無法析離之第二級毒品安非他命殘
    渣之吸食器一組、安非他命殘渣袋三個、玻璃球管三支及塑膠鏟子一支。
二、案經台灣高雄地方法院檢察署觀護人室及高雄縣警察局旗山分局報請台灣高雄地
    方法院檢察署檢察官偵查起訴。
    理  由
一、右揭事實業據被告於警訊、偵查及本院審理時坦承不諱，且被二次被查獲所採集
    之尿液經檢驗後，均呈現甲基安非他命陽性反應，此有台灣檢驗科技股份有限公
    司於九十一年八月二日、高雄縣政府衛生局於九十一年十一月二十七日及高雄醫
    學大學附設中和紀念醫院九十二年一月二十七日所出具之煙毒尿液檢驗成績書各
    一紙分別附偵查卷及本院卷可稽，又扣案之吸食器一組、安非他命殘渣袋三個、
    玻璃球管三支及塑膠鏟子一支，經送驗結果，均含有甲基安非他命殘渣，復有高
    雄醫學大學附設中和紀念醫院九十二年一月二十八日編號九二０一之二三一、二
    三二、二三三、二三四號檢驗報告各一紙在卷可稽。足見被告之上開自白，與事
    實相符，自得採為認定被告犯罪之證據。另被告前因施用第二級毒品案件，經台
    灣高雄地方法院檢察署檢察官以八十九年度毒偵字第三八五○號及八十八年偵緝
    字第一五五四號不起訴處分確定後，復因施用第二級毒品安非他命案件，經台灣
    高雄地方法院裁定送觀察勒戒、強制戒治、停止戒治付保護管束及刑事確定判決
    ，有本院九十年度毒聲六二二五號、九十年度毒聲七八三三號、九十一年度毒聲
    字第二四四九號裁定及九十一年度旗簡字第十二號刑事判決及台灣高雄地方法院
    檢察署八十九年度毒偵字第三八五○號及八十八年偵緝字第一五五四號不起訴處
    分書、九十年度毒偵字第三四六七號及九十年度毒偵字第五六八一號聲請簡易判
    決處刑書及刑案資料查註紀錄表在偵查卷足參，被告於前開不起訴處分後，五年
    內再度施用毒品之犯行堪以認定。
二、查安非他命為毒品危害防制條例第二條第一項第二款明定之第二級毒品，本件被
    告甲○○前因施用毒品，經檢察官為不起訴處分確定後，五年內再施用毒品，經
    觀察勒戒後認有繼續施用毒品傾向，而經本院判處有期徒刑四月確定，僅於該二
    犯之強制戒治而停止戒治期間為本件犯行，核其所為，係犯毒品危害防制條例第
    十條第二項之施用第二級毒品罪。被告多次施用第二級毒品安非他命之犯行，時
    間緊接、方法相同，觸犯構成要件相同之罪，顯係基於概括犯意為之，為連續犯
    ，依刑法第五十六條之規定，以一罪論並加重其刑。又被告前因竊盜案件，經本
    院以九十年度旗簡字第一三一號判處有期徒刑六月確定（公訴人誤為被告違反毒
    品危害防治條例案件經本院九十一年旗簡字第一二號判處有期徒刑四月確定），
    於九十一年六月三日易科罰金執行完畢，有前揭被告全國前案紀錄表可參，其於
    執行完畢後五年內再犯本件犯行，為累犯，應依刑法第四十七條之規定加重其刑
    ，其同時有二加重事由，應依法遞加之。至於本件被告於二犯經判決確定後在強
    制戒治完成前所為本件犯行是否屬於二犯之再犯行為抑或三犯？本院認為應以受
    刑事判決或不起訴處分之時為準，是本件被告既於前二犯判決確定後，又施用毒
    品，即屬三犯，縱然其時間係在執行其第二犯之強制戒治期間內，仍不得以其第
    三犯係於第二犯之保護管束期間所犯，而為僅撤銷其停止戒治已足，此亦為司法
    院九十年九月編發之地方法院值日手冊第五十二頁所採相同見解，附此敘明。
三、本院審酌被告前曾因施用第二級毒品經本院判處有期徒刑四月確定，嗣停止戒治
    而交付保護管束竟未戒斷毒癮，又連續施用第二級毒品安非他命，顯見並無堅定
    悔改之意，然所為尚未害及他人、犯後又坦承吸食、態度良好等一切情狀，量處
    如主文所示之刑。扣案之吸食器一組、安非他命殘渣袋三個、玻璃球管三支及塑
    膠鏟子一支，均含有第二級毒品安非他命之殘渣，因與安非他命殘渣無法分離，
    均應依毒品危害防制條例第十八條第一項前段之規定，沒收銷燬之。
據上論斷，應依刑事訴訟法第二百九十九條第一項前段，毒品危害防制條例第十條第
二項、第二十三條第二項、第十八條第一項前段，刑法第十一條前段、第五十六條、
第四十七條，判決如主文。
中      華      民      國    九十二    年      四      月      四      日
                                  臺灣高雄地方法院刑事第一庭
                                      法  官     楊智守
右正本證明與原本無異。
如不服本判決，應於判決送達後十日內，向本院提出上訴狀。
                                      書記官     王美玲
中    華    民    國    九十二    年      四      月        四        日


司法院資訊處製作；財團法人民間司法改革基金會備份。
